【裁判字號】    98,台上,4622
【裁判日期】    980813
【裁判案由】    違反毒品危害防制條例
【裁判全文】
最高法院刑事判決            九十八年度台上字第四六二二號
上  訴  人  甲○○
選任辯護人  莊志成律師
上列上訴人因違反毒品危害防制條例案件，不服台灣高等法院中
華民國九十八年五月十九日第二審更審判決（九十七年度上更(一)
字第五八三號，起訴案號：台灣板橋地方法院檢察署九十六年度
偵字第八一三七、八三三六號），提起上訴，本院判決如下：
    主  文
上訴駁回。
    理  由
按刑事訴訟法第三百七十七條規定：上訴於第三審法院，非以判
決違背法令為理由不得為之；是提起第三審上訴，應以原判決違
背法令為理由，係屬法定要件；如果上訴理由書狀並未依據卷內
訴訟資料具體指摘原判決不適用何種法則或如何適用不當，或所
指摘原判決違法情事顯與法律規定得為第三審上訴理由之違法情
形不相適合時，均應認其上訴為違背法律上之程式，予以駁回。
本件原判決認定上訴人有如其事實欄所載販賣第一級毒品海洛因
之犯行，因而撤銷第一審科刑之判決，改判論上訴人以販賣第一
級毒品罪，累犯，依刑法第五十九條酌減其刑後，量處有期徒刑
十五年二月，並諭知相關之從刑。已詳敘所憑證據及認定之理由
，對於上訴人所提出之辯解，何以不可採，亦在理由內詳予指駁
，俱有卷存資料可資覆按。上訴人上訴意旨略稱：(一)、原判決認
定伊係基於營利意圖，有償讓與海洛因，但未敘明伊若低於原價
轉讓，究竟如何可謂具有營利意圖，有理由欠備之違誤。(二)、證
人石國禎、李毅翔警詢內容並非出於任意陳述，且李毅翔之警詢
錄音曾遭中斷，而上開證人證詞先後反覆不一，原判決採為論斷
依據，與證據法則有違。又原判決就石國禎嗣後所為不認識伊之
有利供述，不予採取，卻未說明其理由，併嫌理由不備。(三)、警
方僅以伊之相片一張提供證人指認，違背指認程序。又原判決以
石國禎警詢及李毅翔偵查中之供述，具有憑信性且就待證事實有
實質證明價值，資為判斷有無證據能力之依據，混淆證據能力與
證據證明力之分際，均有未洽。(四)、石國禎於警詢並未陳述至台
北縣土城市○○路伊之租屋處購買毒品及所購毒品之重量為何，
原判決認定石國禎係搭乘李毅翔駕駛之自用小客車前往伊上開租
屋處，購買毛重一‧九公克之海洛因一包等情，洵有認定事實不
依證據之違法。(五)、李毅翔於偵查中之供述，係由檢察官單獨訊
問，既未賦與伊行使反對詰問之機會，應無證據能力可言云云。
惟查：原判決係依憑石國禎警詢、李毅翔偵查中之供述，證人張
興華之證詞，法務部調查局民國九十六年三月二日調科壹字第Ｚ
0000000000號鑑定通知書、勘驗石國偵警詢及李毅翔
偵訊錄音帶之結果等證據資料，認定上訴人係出於營利意圖而為
本件販賣海洛因犯行，並就上訴人否認販賣海洛因之辯詞，以及
上訴人與石國禎嗣後陳稱彼此不認識等語，認均非可採，予以指
駁；復說明石國禎、李毅翔警詢所供俱為任意性陳述等旨。所為
論斷，與經驗、論理法則無違，核屬原審採證認事職權之適法行
使，並無證據調查未盡、判決理由不備、採證違背證據法則之情
形。上訴意旨(一)、(二)、(四)所指，要難執為適法之上訴理由。又原
判決於理由第壹欄二之(一)已就石國禎警詢、李毅翔偵查中所為陳
述，詳為說明均符合傳聞例外而得為證據之緣由，要無將證據能
力與證據證明力混淆之情事；復於理由第貳欄第一段載述石國禎
與上訴人早已認識，其指證信而有徵，並無誘導指認錯誤之可能
；暨於理由第壹欄二之(二)論述，李毅翔於偵查中之陳述，雖未經
上訴人詰問，然第一審審判程序業經上訴人及辯護人針對其在檢
察官偵訊之證詞，逐一踐行交互詰問程序，已補足其反對詰問權
，而認具有證據能力之理由，難謂與證據法則及指認程序有違，
上訴意旨(三)、(五)指摘各詞，亦非適法之上訴理由。其餘上訴意旨
並未依據卷內訴訟資料，具體指摘原判決如何違背法令，徒憑己
意漫事指摘，核與法律規定得為第三審上訴理由之違法情形均不
相適合。應認其上訴違背法律上之程式，予以駁回。至上訴人其
餘被訴販賣第一級毒品經判決無罪部分，業已確定，附此敘明。
據上論結，應依刑事訴訟法第三百九十五條前段，判決如主文。
中    華    民    國  九十八  年    八    月   十三   日
                      最高法院刑事第八庭
                          審判長法官  洪  文  章
                                法官  王  居  財
                                法官  郭  毓  洲
                                法官  黃  梅  月
                                法官  邱  同  印
      本件正本證明與原本無異
                                      書  記  官
中    華    民    國  九十八  年    八    月   十七   日
                                                      Ｑ


司法院資訊處製作；財團法人民間司法改革基金會備份。
